臺灣宜蘭地方法院刑事裁定
111年度聲字第160號
聲  請  人  臺灣宜蘭地方檢察署檢察官
受  刑  人  高雅慧



上列聲請人因受刑人數罪併罰有二裁判以上，聲請定其應執行之
刑（111年度執聲字第115號、111年度執字第741號），本院裁定
如下：
    主  文
高雅慧犯如附表所示各罪所處之刑，應執行拘役捌拾日，如易科
罰金，以新臺幣壹仟元折算壹日。
    理  由
一、聲請意旨略以：受刑人高雅慧因犯竊盜案件，先後經判決確
    定如附表，應依刑法第53條及第51條第6款，定其應執行之
    刑，爰依刑法第50條（聲請書漏未記載，應予補充）及刑事
    訴訟法第477條第1項聲請裁定等語。
二、按裁判確定前犯數罪者，併合處罰之；數罪併罰，有二裁判
    以上者，依第51條之規定，定其應執行之刑；數罪併罰，分
    別宣告其罪之刑，宣告多數拘役者，於各刑中之最長期以上
    ，各刑合併之刑期以下，定其刑期。但不得逾120日，刑法
    第50條第1項前段、第53條、第51條第6款分別定有明文。次
    按定應執行刑之宣告，乃對犯罪行為人人格及所犯各罪間的
    整體關係之總檢視，除應考量行為人所犯數罪反應出之人格
    特性，並應權衡行為人之責任與整體刑法目的及相關刑事政
    策，且應審酌回復社會規範秩序之要求，在量刑權之法律拘
    束性原則下，依刑法第51條第6款之規定，採限制加重原則
    ，以宣告各刑中之最長期為下限，各刑合併之刑期為上限，
    但最長不得逾120日，資為自由裁量權之外部界限，並應受
    法秩序理念規範之比例原則、平等原則、責罰相當原則、重
    複評價禁止原則等自由裁量權之內部抽象價值要求界限之支
    配，使輕重得宜，罰當其責，俾符合法律授與裁量權之目的
    ，以區別數罪併罰與單純數罪之不同，兼顧刑罰衡平原則。
    法院在定應執行之刑時，祇須在不逸脫上開範圍內為衡酌，
    而無全然喪失權衡意義或其裁量行使顯然有違比例原則之裁
    量權濫用之例外情形，並不悖於定應執行刑之恤刑目的者，
    即無違裁量權之內部性界限（最高法院106年度台上字第113
    0號判決要旨參照）。又一裁判或數裁判各宣告數罪之刑，
    雖曾經分別定其執行刑，但再與其他裁判宣告之刑定其執行
    刑時，前定之執行刑當然失效，仍應以原各罪宣告之刑為基
    礎，定其執行刑，惟其執行刑之刑度，不得違反上開不利益
    變更禁止原則（最高法院104年度台抗字第696號裁定意旨參
    照）。末按「期間之計算，依民法之規定」，刑事訴訟法第
    65條定有明文，而數罪併罰係有利於受刑人之規定，於適用
    上有疑義時，當應從有利於受刑人之解釋，而關於判決確定
    日，刑事訴訟法既無應計算至當日時、分之明文規定，自應
    對受刑人作有利之解釋，以當日24時（即晚間12時）為判決
    確定時；是倘「某甲所犯子罪上訴期間10日於85年6月17日
    屆滿，若其未於85年6月17日晚間12時前向本院提出上訴書
    狀，即告確定。如某甲於85年6月17日晚上8時犯丑罪，子罪
    尚未確定，合於判決確定前犯罪之要件，應准定執行刑」，
    此有司法院（86）廳刑一字第23586號函，本院86年庭長法
    律問題研討會結論可資參照。依上說明，所謂最先裁判確定
    案件之確定日，如與後罪之犯罪日為同日，則因最先裁判確
    定之案件，係於確定當日之晚間12時，方發生確定之效力，
    故於後罪發生時，該最先確定之案件尚未發生確定效力，合
    於判決確定前犯數罪之要件，而應准定執行刑。
三、經查，受刑人高雅慧所犯如附表各編號所示之罪，先後經法
    院判處如附表所示之刑，並均分別確定在案。而附表所示各
    罪之犯罪時間均在附表編號1所示裁判確定日之民國110年8
    月13日前所犯（附表編號3之犯罪日期固與附表編號1之判決
    確定日期同為110年8月13日，惟依上開說明，仍應認合於判
    決確定前犯數罪之要件），且本件聲請定應執行刑之犯罪事
    實最後事實審法院為本院，有上開判決書及臺灣高等法院被
    告前案紀錄表在卷可稽。茲檢察官聲請定其應執行之刑，本
    院審核認聲請為正當，應予准許。除聲請書附表編號2至4之
    「偵查（自訴）機關年度案號」欄，應修正及補充記載為「
    宜蘭地檢110年度偵緝字第398、399、400號」；編號4之「
    犯罪日期」欄，應修正為「110/06/21」外，爰依前揭法條
    規定及說明，考量受刑人高雅慧所犯之罪均為竊盜罪，其犯
    罪類型、態樣、侵害法益及犯罪行為動機相似、保護法益種
    類亦屬相同，責任非難之重複程度較高，兼衡責罰相當與刑
    罰經濟之原則、行為次數、犯罪時間區隔，及審酌各罪之法
    律目的、受刑人違反之嚴重性、附表各罪彼此間之關聯性、
    數罪所反應受刑人之人格特性與傾向、對受刑人施以矯正之
    必要性、所犯數罪為整體非難評價，及貫徹刑法量刑公平正
    義理念之內部限制等因素，暨附表編號2至4前曾經本院定應
    執行拘役70日確定，爰依法定其應執行刑如主文所示，並諭
    知易科罰金之折算標準。
四、依刑事訴訟法第477條第1項，刑法第53條、第51條第6款、
    第41條第1項前段，裁定如主文。
中　　華　　民　　國　　111 　年　　5 　　月　  31 　日
                  刑事第五庭  法  官  陳嘉瑜
以上正本證明與原本無異。　　　　　　　　　　
如不服本裁定，應於送達後5日內，向本院提出抗告狀。（需附
繕本）
中　　華　　民　　國　　111 　年　　5 　　月　　31　　日
                              書記官  蕭欣怡